【裁判字號】    97,審抗,254
【裁判日期】    970724
【裁判案由】    本票裁定
【裁判全文】
臺灣高雄地方法院民事裁定             97年度審抗字第254號
抗  告  人  甲○○
相  對  人  中租迪和股份有限公司
法定代理人  陳鳳龍
上列抗告人因與相對人間本票裁定事件，對於中華民國85年7 月
30日本院85年度票字第10903 號裁定提起抗告，本院裁定如下：
    主  文
抗告駁回。
抗告程序費用新台幣壹仟元由抗告人負擔。
    理  由
一、按執票人向本票發票人行使追索權時，得聲請法院裁定後強
    制執行。票據法第123 條定有明文。又本票執票人依上開法
    條之規定，聲請法院裁定許可對發票人強制執行，係屬非訟
    事件，此項聲請之裁定及抗告法院之裁定，僅依非訟事件程
    序，以審查強制執行許可與否，並無確定實體上法律關係存
    否之效力，如發票人就票據債務之存否有爭執時，應由發票
    人提起確認之訴，以資解決，亦經最高法院56年台抗字第71
    4 號及57年台抗字第76號判例意旨闡釋明確。
二、本件相對人主張其執有抗告人與第三人富晟實股份有限公司
    等為共同發票人，如原裁定所示之本票1 紙，並免除作成拒
    絕證書，經屆期提示未獲付款，爰依票據法第123 條聲請裁
    定許可強制執行等情，業據提出本票1 紙為證，原法院經審
    核後予以准許，即與法律規定相符，而無違誤。
三、抗告意旨雖以兩造間抗告人已有陸續清償債務，且85年7 月
    間所為之裁定，於97年7 月間始為送達，並未能衡量此12年
    間之情事變更，況抗告人僅為保證人而非發票人，依法不得
    對抗告人為准許強制執行之裁定，爰依法提出抗告等語。然
    本件依相對人提出之本票觀之，抗告人為發票人而非保證人
    ，則原裁定予以准許，並無違誤，抗告人此部分所述，尚有
    誤解。至抗告人陳稱其於此段期間均有清償，原裁定之裁定
    日期與送達日期相差12年部分。就有無清償及清償後餘額為
    若干，均屬相對人在實體上權利範圍之爭執，且得由抗告人
    逕行向相對人為查詢確認，而就相對人所不爭執確實已經清
    償部分，亦應於相對人之債權金額中予以扣除；如仍有爭執
    ，即應由抗告人另行提起訴訟，以資確認及解決，並非本院
    於抗告程序中所得審酌，。另本件裁定日期與送達日期之差
    異，雖屬實情，但並不影響抗告人在法律上得行使之各項權
    利，併予說明。從而，抗告人提起本件抗告，並無理由，應
    予駁回。
四、據上論結：本件抗告為無理由，依非訟事件法第46條、第21
    條第2 項、第24條第1 項，民事訴訟法第495 條之1 第1項
    、第449 條第1 項、第78條，裁定如主文。
中    華    民    國    97    年    7     月    24    日
                            民事第二庭
                                審判長法  官  林紀元
                                      法  官  蘇姿月
                                      法  官  楊國祥
以上正本證明與原本無異。
如不服本裁定應於送達後10日內向本院提出再抗告狀，並繳納再
抗告費新台幣1,000 元。再為抗告應以適用法規顯有錯誤為理由
，並經本院之許可，該許可以原裁定所涉及之法律見解具有原則
上重要性者為限。
中    華    民    國    97    年    7     月    24    日
                                      書記官  林怡君


司法院資訊處製作；財團法人民間司法改革基金會備份。
